【裁判字號】    89,上易,1837
【裁判日期】    890920
【裁判案由】    竊佔
【裁判全文】
臺灣高等法院臺中分院刑事判決                民國八十九年度上易字第一八三七號
    上  訴  人
    即  被  告  乙○○
右上訴人，因竊佔案件，不服台灣彰化地方法院八十九年度訴字第七十四號，中華民
國八十九年三月二十三日第一審判決（起訴案號：台灣彰化地方法院檢察署八十八年
度偵字第一○六六四號），提起上訴，本院判決如左：
    主      文
上訴駁回。
    事實及理由
一、本案經本院審理結果，認第一審判決認事用法及量刑並為緩刑之宣告均無不當，
    應予維持，並引用第一審判決書記載之事實、證據及理由（如附件）。
二、上訴人即被告乙○○在本院未提出其他有利之證據及辯解，其上訴無理由，應予
    駁回。
三、據上論斷，應依刑事訴訟法第三百七十三條、第三百六十八條，判決如主文。
本案經檢察官甲○○到庭執行職務。
中      華      民      國     八十九     年      九      月    二十    日
                                   臺灣高等法院臺中分院刑事第六庭
             審判長法  官  陳  嘉  雄
                                               法  官  邱  顯  祥
                                               法  官  龔  永  昆
右正本證明與原本無異。
不得上訴。
                                               書記官  王  麗  英
中      華      民      國     八十九     年      九      月    二十一  日
                                                                        Ｄ
台灣彰化地方法院刑事判決                            八十九年度訴字第七四號
    公  訴  人  臺灣彰化地方法院檢察署檢察官
    被      告  梁慶安  男  四十三歲（民國○○○年○月○日生）
                        住彰化縣鹿港鎮○○路三九一號
                        身分證統一編號：Ｚ000000000號
                乙○○  男  二十七歲（民國○○○年○月○日生）
                        住彰化縣福興鄉○○街四二二號
                        身分證統一編號：Ｎ一二一四六六六六號
右列被告等因竊佔案件，經檢察官提起公訴（八十八年度偵字第一０六六四號)，本
院判決如左：
    主      文
梁慶安、乙○○共同意圖為自己不法之利益，而竊佔他人不動產，各處有期徒刑陸月
，均緩刑年。
    事      實
一、梁慶安與乙○○基於意圖為自己不法利益之犯意聯絡，於民國八十八年九月二十
    日，由梁慶安以每月租金新台幣五千元之代價，提供其位於彰化縣鹿港鎮○○路
    三九一號之住處前方及右側鄰接鹿港鎮○○道路中正路之部分私有空地，供乙○
    ○在該處與向中正路用地延伸約面積九平方公尺之土地上搭建鐵皮屋及舖設水泥
    地板，放置冰箱及廚房用具，而共同竊佔上開道路用地。嗣經鹿港鎮公所向梁慶
    安限期拆除，梁慶安置之不理，經鹿港鎮公所函警偵辦。
二、案經彰化縣警察局鹿港分局報請臺灣彰化地方法院檢察署檢察官偵查起訴。
    理      由
一、右揭犯罪事實，迭據被告乙○○於警訊時及偵審中時供承不諱，核與證人即彰化
    縣鹿港鎮公所建設課技師曾森裕、鹿港鎮永安里里長許通洲所指述之情節相符，
    並有現場照片十三幀、現場道路圖一張、鹿港鎮公所函二件、租賃契約書一份附
    卷可稽。另訊據被告梁慶安則矢口否認有何右揭犯行，辯稱：不知被告乙○○要
    在道路用地上搭建鐵皮屋云云，惟查：被告乙○○業於警訊時自承鐵皮屋係伊與
    被告乙○○共同搭建（詳見警訊筆錄），而同案被告乙○○於警訊時及本院審理
    中亦供稱鐵皮屋係伊與被告梁慶安所共同搭建，另證人顏振龍亦證稱：在蓋鐵皮
    屋之前有舖設水泥，在舖設水泥時梁慶安有在現場，並說我們作錯了，可以先蓋
    鐵皮屋，就不用定板模了等語（見本院八十九年三月九日訊問筆錄），證人許文
    吉亦到庭證稱：（乙○○委託）伊蓋鐵皮屋時，梁慶安都有在現場等語（見本院
    八十九年三月九日訊問筆錄），更何況鐵皮屋內之水電亦是被告梁慶安兒子所承
    包，亦有被告乙○○所提出估價單影本四紙附卷可稽，被告梁慶安如何可諉稱被
    告乙○○在興建鐵皮屋時，伊均不知情，此外，被告乙○○搭建鐵皮屋之地點即
    在被告梁慶安之住處前，且現時鐵皮屋之搭建僅需數日即可完成，搭建過程清楚
    可見，又其住處前即鄰接中正路，並有電線桿及路燈燈桿，空地面積及所能作之
    利用有限，如非佔用道路用地之部分，如何充分有效之利用，被告乙○○又何以
    承租該處，故被告梁慶安所辯有違常情，不足採信。本件事證已臻明確，被告二
    人之犯行洵堪認定，應依法論科。
二、按被告梁慶安、乙○○二人在前揭公有道路用地上舖設水泥地板，搭建鐵皮屋，
    供放置物品，客觀上自係將上址道路予以不法利用，是核被告二人所為，均係犯
    刑法第三百二十條第二項之竊佔不動產罪。被告二人間具犯意之聯絡及行為之分
    擔，應論以共同正犯。爰分別審酌被告等二人犯罪之動機、目的、手段、犯罪所
    生之危害及犯後態度等一切情狀，量處如主文所示之刑，以示懲儆。末查被告等
    二人前均未曾受有期徒刑以上刑之宣告，有台灣彰化地方法院檢察署刑案資料查
    註紀錄表與台灣高等法院被告全國前案紀錄表在卷可憑，經此教訓，應知警惕後
    行，無再犯之虞，本院認本件宣告刑以暫不執行為適當，併宣告緩刑三年，以勵
    自新。
據上論斷，應依刑事訴訟法第二百九十九條第一項前段，刑法第二十八條、第三百二
十條第二項、第一項，罰金罰鍰提高標準條例第一條前段，判決如主文。
本案經檢察官李進清到庭執行職務。
中    華    民    國    八十九      年      三      月      二十三      日
                                臺灣彰化地方法院刑事第二庭
                                    法      官  康  弼  周
右正本證明與原本無異。
如不服本判決，應於判決送達後十日內向本院提出上訴狀( 須附繕本 )。
告訴人或被害人對於判決如有不服具備理由請求檢察官上訴者，其上訴期間之計算係
以檢察官收受判決正本之日期為準。
                                    法院書記官  田  慧  賢
中    華    民    國    八十九      年      三      月      二十八      日
刑法第三百二十條
意圖為自己或第三人不法之所有，而竊取他人之動產者，為竊盜罪，處五年以下有期
徒刑、拘役或五百元以下罰金。
意圖為自己或第三人不法利益，而竊佔他人之不動產者，依前項之規定處斷。
前二項之未遂犯罰之。


司法院資訊處製作；財團法人民間司法改革基金會備份。
